臺灣新竹地方法院刑事判決　　　　　　100年度竹簡字第684號
聲　請　人　臺灣新竹地方法院檢察署檢察官
被　　　告　梁鳴希
上列被告因竊盜案件，經檢察官聲請以簡易判決處刑（100 年度
速偵字第164號），本院判決如下：
    主  文
梁鳴希犯竊盜罪，累犯，處有期徒刑月；如易科罰金，以新臺
幣壹仟元折算壹日。
    犯罪事實及理由
一、犯罪事實：
（一）梁鳴希前於民國95年間，因違反性騷擾防治法案件，經本
      院於95年10月31日以95年度易字第461 號判決判處有期徒
      刑3 月確定；又於95年間，因搶奪罪案件，經本院於96年
      7 月2 日以96年度竹簡字第327 號判決判處有期徒刑3 月
      確定，上開2 案，復經本院於96年8 月31日以96年度聲減
      字第19 61 號裁定分別減為有期徒刑1 月15日、1 月15日
      ，定應執行有期徒刑3 月確定，於96年3 月2 日易科罰金
      執行完畢。
（二）詎梁鳴希仍不知悔改，基於意圖為自己不法所有之竊盜犯
      意，於100 年6 月15日凌晨0 時30分許，行經新竹市○區
      ○○路2 段706 號前，見吳志祥所管領之廠牌為比雅久、
      車牌號碼BF2-406 號、引擎號碼：C2F18694號重型機車（
      所有人為張桂茶）車鑰匙仍插在電門上未取下，遂騎上該
      機車，並以插在機車電門上之鑰匙發動機車騎乘離去，得
      手後供己代步之用。嗣於同日凌晨1 時許，吳志翔發現機
      車遭竊，即報警處理經警於同日凌晨3 時20分在新竹市○
      區○○○路與建美路口發現梁鳴希騎乘上開竊得之機車，
      並當場扣得車牌號碼BF2-406 號重型機車及鑰匙1 支（業
      已發還吳志祥具領保管），始查悉上情。
二、案經吳志祥訴由新竹市警察局第二分局報告臺灣新竹地方法
    院檢察署檢察官偵查後聲請簡易判決處刑。
三、認定犯罪事實所憑之證據及理由：
    訊據被告梁鳴希固坦承有於上揭時地竊取告訴人吳志祥停放
    於路旁車牌號碼BF2-406 號重型機車，然辯稱：伊當時從新
    竹市○道○路之愛買下班，行經光復路要走路回家，發現車
    牌號碼BF2-406 號重型機車鑰匙插在車上未拔下來，伊在原
    地等了一下，想把鑰匙還給機車主人，過了一下沒人出現，
    伊就想把機車鑰匙拿去東勢派出所，於是就順便騎著機車去
    加油，順便繞一繞去找朋友，等到同日凌晨3 點多，就被警
    察攔了下來云云（見偵查卷第30至32頁）。然查：
（一）上開事實，業據告訴人吳志翔於警詢中指述稱：他停放在
      新竹市○區○○路2 段706 號前，廠牌為比雅久、車牌號
      碼BF2-406 號、引擎號碼：C2F18694號重型機車於100 年
      6 月15日凌晨1 時發現遭竊，他立即到新竹市警察局第二
      分局東勢派出所報案，後來警察於同日凌晨3 時20分許在
      新竹市○○○路與建美路口查獲被告梁鳴希所騎乘之機車
      ，就是他遭竊之機車（見偵查卷第8 、9 頁）明確。此外
      ，復有新竹市警察局第二分局100 年6 月15日搜索扣押筆
      錄、扣押物品目錄表、贓物認領保管單、新竹市警察局車
      輛尋獲電腦輸入單、失車- 案件基本資料詳細畫面報表及
      照片3 張等資料附卷可稽（見偵查卷第10至16、27、28頁
      ）。是被告梁鳴希確有騎走告訴人吳志翔所管領之有上揭
      機車。
（二）被告梁鳴希雖以「伊發現車牌號碼BF2-406 號機車鑰匙未
      取下，在原地等了一下無人出現，於是便想將機車送到派
      出所，所以順便騎走繞一繞去找朋友」等語以為置辯，然
      查，上揭機車被告梁鳴希自承係於100 年6 月15日凌晨0
      時30分許在新竹市○區○○路2 段706 號前發現騎走，而
      被告梁鳴希亦表示伊係想將機車送至新竹市警察局第二分
      局東勢派出所，惟新竹市警察局第二分局東勢派出所之地
      址係新竹市○○路○ 段798 號，離被告梁鳴希發現上揭機
      車之處相距僅數百公尺，告訴人吳志翔於同日凌晨1 時發
      現車輛遭竊立即就能到新竹市警察局第二分局東勢派出所
      報案，而被告梁鳴希一直到遭警於同日凌晨3 時20分許逮
      捕之間間隔約4 小時的時間，都尚未能到達新竹市警察局
      第二分局東勢派出所報案，顯與常情不符，可見若被告梁
      鳴希主觀並無想將上揭機車送至派出所，而係欲將之納為
      己有，伊前揭所辯顯係事後狡辯卸責之詞，委不足採。
（三）綜上，本件事證已明，被告梁鳴希上開犯行均堪認定。
四、論罪科刑：
（一）論罪：核被告梁鳴希所為，係犯刑法第320條第1項之竊盜
      罪。
（二）累犯：被告梁鳴希前於95年間，因違反性騷擾防治法案件
      ，經本院於95年10月31日以95年度易字第461 號判決判處
      有期徒刑3 月確定；又於95年間，因搶奪罪案件，經本院
      於96年7 月2 日以96年度竹簡字第327 號判決判處有期徒
      刑3 月確定，上開2 案，復經本院於96年8 月31日以96年
      度聲減字第1961號裁定分別減為有期徒刑1 月15日、1 月
      15日，定應執行有期徒刑3 月確定，於96年3 月2 日易科
      罰金執行完畢等情，有臺灣高等法院被告前案紀錄表1份
      附卷可稽，其於有期徒刑執行完畢5 年內故意再犯本件有
      期徒刑以上之罪，為累犯，應依刑法第47條第1 項之規定
      加重其刑。
（三）量刑：爰審酌被告梁鳴希除有前揭構成累犯事由之犯行，
      另有竊盜等刑事紀錄，有上開臺灣高等法院被告前案紀錄
      表1 份附卷可按，足徵素行非善，且其正值青壯，不思以
      己力獲取財物，竟為貪圖一己之私而竊取告訴人吳志翔所
      管領之機車1 輛（連同鑰匙1 支），所為實不足取，然對
      於犯罪經過詳實交代，態度尚可，犯罪手法亦屬平和，竊
      得之財物已發還予告訴人吳志翔領回等一切情狀等一切情
      狀，量處如主文所示之刑，併諭知易科罰金之折算標準，
      以示懲儆。
五、依刑事訴訟法第449 條第1 項前段、第454 條第1 項，刑法
    第320 條第1 項、第41條第1 項前段、第2 項、第47條第1
    項，刑法施行法第1 條之1 第1 項、第2 項前段，逕以簡易
    判決處如主文所示之刑。
中    華    民    國   100    年    7     月    18    日
                      新竹簡易庭法  官  劉兆菊
以上正本證明與原本無異。
如不服本判決應於收受本判決後10日內向本院提出上訴書狀，上
訴書狀應敘述具體理由。上訴書狀未敘述上訴理由者，應於上訴
期間屆滿後20日內補提理由書狀於本院「切勿逕送上級法院」。
中    華    民    國   100    年    7     月    18    日
                                書記官  許榮成
附錄論罪科刑法條：
中華民國刑法第320條
意圖為自己或第三人不法之所有，而竊取他人之動產者，為竊盜
罪，處5年以下有期徒刑、拘役或500元以下罰金。
意圖為自己或第三人不法之利益，而竊佔他人之不動產者，依前
項之規定處斷。
前2項之未遂犯罰之。